# 营改增后融资租赁行业出租人会计处理问题

提问人：szjing 时间：2013-06-27 09:21:09
营改增在全国范围试点（财税【 2013 】 37 号）后，融资租赁公司按照全部价款和价外费用计税，想请问各位在增值税应该如何核算？ 假设出租人购买一套 117 万的设备（含税价）用于出租，租赁期内租金合计 130 万，那么出租人可以获得 17 万的进项抵扣，同时未确认融资费用为 13 万。按照企业会计准则：
1. 购买设备并租出： 借：融资租赁资产 100 应交增值税——进项 17 贷：银行存款 117 借：长期应收款 130 贷：融资租赁资产 100 未实现收益——利息收入 13 AAA 17 AAA处应该是什么科目呢？也就是可抵扣的进项税应该计入什么科目？
2. 收取租金： 借：银行存款 贷：长期应收款 借：未确认融资费用 贷：主营业务收入 借：BBB 贷：应交增值税——销项 BBB处应该是什么科目呢？是营业税金及附加吗？抑或是先抵减AAA处科目，冲完后再计入营业税金及附加？

回答人：chenyiwei
融资租赁业“营改增”后，对会计处理（包括承租人和出租人）的主要影响是：在确定未来现金流量以测算内含报酬率时，需要把相应的增值税额纳入考虑，即：某一期获得增值税进项税额时，可以作为当期现金流出的减少；发生增值税销项税额时，作为当期现金流出的增加或者现金流入的减少，在调整后的现金流量的基础上重新测算内含利率，编制实际利率摊销表。在此基础上确认利息收入和利息支出。
在你说的案例中，出租人在租赁期开始日确认长期应收款时，其初始计量金额应当等于未来各期租金的现金净流入（不含增值税销项税额）的折现值。所以如果你说的案例中的 130 是含税租金，就要从中扣除各期的增值税金额，换算到不含税租金后再进行折现。在后续各期，根据本期租金对应的增值税销项税额，确认增值税纳税义务，即：借：其他应收款——增值税，贷：应交税费——增值税（销项税额），从承租人收到的租金中，相当于该税额的部分冲减“其他应收款——增值税”，其余部分冲减不含税的长期应收款。

提问人：szjing 时间：2013-06-27 20:48:16
感谢版主指点！按照您的思路，我做了下，您看看对不对？ 例：出租人购入 117 万（含税价）的设备用于出租，租金分 3 年收取，第1 年年末收取 50 万，第 2 年年末收取 50 万，第 3 年年末收取 30 万。（一）购买设备：借：融资租赁资产 100 应交税费——增值税（进项税） 17 贷：银行存款 117 （二）租出设备：现金流状况：0123-100(=117/1.17)+42.7(=50/1.17)+42.7+25.6设内含报酬率为R100=42.7/(1+R)+42.7/(1+R)2+25.6/(1+R)3计算得R=5.87%期数 期初本金计提利息归还本息期末本金1100.005.8742.7063.17263.173.7142.7024.18324.181.4225.600.00 借：长期应收款 111 贷：融资租赁资产 100 未实现融资收益 11 （三）收取租金并确认收入第 1 年末：借：银行存款 50 贷：长期应收款 42.7 应交税费——增值税（销项税）7.3借：未确认融资收益 5.87 贷：主营业务收入 5.87 第 2 年末：借：银行存款 50 贷：长期应收款 42.7 应交税费——增值税（销项税）7.3借：未确认融资收益 3.71 贷：主营业务收入 3.71 第 3 年末：借：银行存款 30 贷：长期应收款 25.6 应交税费——增值税（销项税）4.4借：未确认融资收益 1.42 贷：主营业务收入 1.42

回答人：chenyiwei
基本合理。

提问人：szjing 时间：2013-06-27 23:21:00
顺便问下陈版，关于营改增融资租赁的会计处理有财政部的文件或准则解释吗？

回答人：chenyiwei
没有专门文件规定，但综合租赁准则和增值税会计的原理，应当不难推论出来。

提问人：lisa_luyanhui 时间：2013-09-25 15:05:23
陈版，顺着 11 楼的题目，我想问下对于承租的会计处理是否如下： （一）收到设备时： 借：融资租入固定资产 100 未确认融资费用 11 贷：长期应付款 111
（二）每期支付租金时： 借：长期应付款42.7 应交税金7.3 贷：银行存款 50
我想问下，这个应交税金 19 （三期总共）是不是能在收到设备时就计提，借：其他应收 19 贷：长期应付 19 ，然后在每期冲回其他应收款至应交税金，这样的话能保证起初长期应付款余额就是 130 。
谢谢！

回答人：chenyiwei
不建议在租赁期开始日就全额确认该税金借方数。因为在尚未取得专用发票的情况下，并不构成一项对国家可享有的税款抵扣权，因此不符合资产定义。所以只能在收到专用发票时逐步确认。

提问人：lisa_luyanhui 时间：2013-09-25 21:31:55
陈版，那就 14 楼（一）和（二）的会计处理是合理的，对吗？长期应付款只需确认不含税的 111 元？

回答人：chenyiwei
是的。相应税项在取得专用发票时确认进项税额，在税法规定的纳税义务发生时间确认销项税额。

提问人：a8730760 时间：2016-01-28 14:35:02
陈版，出租方和承租方是合并范围内关联方，承租方缴纳营业税且国家免征。这样在合并抵消时，就会多出来一块长期应付款，这部就在长期应付款列示是吗？

回答人：chenyiwei
除非证明确实存在合并主体的对外负债，否则合并报表层面不应出现无法抵平的情况。无法抵平的差额应考虑是否实际上属于应支付给合并范围以外方面的债务。

提问人：asshuai88 时间：2019-04-22 17:04:18
陈老师，请问按照现在 2019 年的政策和执行的准则，关于融资租赁业务的处理方法是否与 13 年时有变化了呢？如果有变化，想请教一下现在是个怎样的处理方式？ 如果考虑增值税进销项作为现金流入流出的增减，真实的债权债务情况能够在账面上反应清楚吗？

回答人：chenyiwei
目前（ 2019 年）新的租赁准则只有境外上市公司执行。